【裁判字號】    98,抗,635
【裁判日期】    990119
【裁判案由】    停止執行
【裁判全文】
臺灣高等法院臺中分院民事裁定  98年度抗字第635號
抗  告  人  彰化縣二水鄉農會
法定代理人  乙○○
相  對  人  甲○○
上列當事人間聲請停止執行事件，抗告人不服台灣彰化地方法院
98年度聲字第457號98年10月16日第一審裁定，提起抗告，本院
裁定如下：
    主  文
原裁定廢棄。
相對人供擔保新台幣伍拾陸萬壹仟參佰肆拾元後，台灣彰化地方
法院九十四年度執字第六八一○號清償借款強制執行事件就相對
人之強制執行程序，於同法院九十八年度訴字第七三二號債務人
異議之訴事件判決確定、和解或撤回起訴前應暫予停止。
抗告程序費用由相對人負擔。
    理  由
一按有回復原狀之聲請或提起再審或異議之訴，或對於和解為繼
  續審判之請求，或提起宣告調解無效之訴，撤銷調解之訴，或
  對於法院因強制執行法第4條第1項第5款之裁定提起抗告時，
  法院因必要情形，或依聲請定相當並確實之擔保，得為停止強
  制執行之裁定，強制執行法第18條第2項定有明文。
二本件相對人以其已於民國98年9月15日向台灣彰化地方法院（
  下稱彰化地院）提起債務人異議之訴（98年度訴字第732號）
  為理由，聲請裁定停止該院94年度執字第6810號清償借款強制
  執行事件就相對人之強制執行程序，經彰化地院核閱相關卷證
  後，認為相對人之聲請為有理由，酌定擔保金額新台幣（下同
  ）2萬8067元，予以准許，抗告人不服，提起本件抗告。
三抗告意旨略以：原裁定所命相對人提供之擔保金乃為每月1萬0
  795元延後受償之利息，於數額上相對於抗告人債權額本金466
  萬5446元有明顯差距，相對人所提供之擔保金明顯不足，加上
  相對人於訴訟期間有離職或遭逢變故之虞，抗告人所損失將不
  只延後受償之利息，甚至每月1萬0795元無法受償，因此相對
  人應提供債權額本金466萬5446元扣除已受償56萬1340元之三
  分之一，即136萬8035元為擔保金，始為相當云云。
四查法院依強制執行法第18條第2項定擔保金額而准許停止強制
  執行之裁定者，該項擔保係備供債權人因停止執行所受損害之
  賠償，其數額應依標的物停止執行後，債權人未能即時受償或
  利用該標的物所受之損害額，非以標的物之價值或其債權額為
  依據。本件相對人聲請停止執行之彰化地院94年度執字第6810
  號強制執行事件係查扣其在彰化縣二水鄉公所每月1萬0795元
  之薪資，彰化地院酌定之擔保金係以相對人提起彰化地院98年
  度訴字第732號債務人異議之訴至判決確定，依各級法院辦案
  期限實施要點所規定各審級辦案期限（即第一審1年4個月，第
  二審2年，第三審1年），估計為4年4月，而抗告人因停止執行
  所受之損害為每月1萬0795元延後受償之利息，故以年息百分
  之5計算為2萬8067元。惟抗告人於停止執行期間不能收取相對
  人每月1萬0795元之薪資，若相對人離職或遭逢變故，即無薪
  資可供抗告人執行，抗告人停止執行期間不能收取相對人薪資
  將無法獲得實現，自係抗告人因停止執行所受之損害。是抗告
  人停止執行所受之損害顯非僅每月1萬0795元延後受償之利息
  ，甚有可能每月1萬0795元均無法受償，彰化地院僅命相對人
  提供擔保金2萬8069元，祇能賠償抗告人2個多月不能收取相對
  人薪資之損害，顯不足以擔保抗告人因停止執行所受之損害。
  本院認抗告人停止執行期間即相對人提起之債務人異議之訴至
  判決確定估計為4年4月，抗告人不能收取相對人之薪資共56萬
  1340元，故應以56萬1340元為擔保金始能擔保抗告人因停止執
  行所受之損害。至抗告人主張以其未受償之債權本金410萬410
  6元之三分之一為擔保金，尚屬無據。本件抗告意旨指摘原裁
  定所定擔保金額過低，求予廢棄，為有理由，爰由本院廢棄原
  裁定，更為裁定如主文第二項所示。
五依強制執行法第30條之1 、民事訴訟法第492 條、第78條、第
  95條，裁定如主文。
中    華    民    國    99    年    1     月    19    日
                民事第四庭    審判長法  官  陳蘇宗
                                    法  官  李寶堂
                                    法  官  黃永祥
以上正本係照原本作成。
再為抗告應以適用法規顯有錯誤為理由。
如提起再抗告者應於裁定送達後10日內向本院提出抗告理由狀（
須按照他造人數附具繕本）並繳納抗告裁判費新臺幣1,000元，
同時委任律師或具有律師資格之關係人為代理人。
                                    書記官  陳信和
中    華    民    國    99    年    1     月    20    日
                                                      Ｓ


司法院資訊處製作；財團法人民間司法改革基金會備份。
